臺灣臺北地方法院小額民事判決
111年度北小字第1020號
原      告  彭子菱
被      告  林鼎洋
上列當事人間侵權行為損害賠償事件，本院於民國一百一十一年
六月二十三日言詞辯論終結，判決如下︰
    主    文
被告應給付原告新臺幣壹萬元，及自民國一百一十年十二月十八
日起至清償日止，按年息百分之五計算之利息。
原告其餘之訴駁回。
訴訟費用新臺幣壹仟元由被告負擔十分之一，餘由原告負擔。
本判決第一項得假執行。但被告如以新臺幣壹萬元為原告預供擔
保，得免為假執行。
原告其餘假執行之聲請駁回。
    事    實
甲、原告方面：
一、聲明：㈠被告應給付原告新臺幣（下同）十萬元，及自起訴
    狀繕本送達翌日（即民國一百一十年十二月十八日）起至清
    償日止，按年息百分之五計算之利息；㈡原告願供擔保，請
    准予假執行。
二、陳述略稱：
  ㈠緣原告於一百零九年十二月至一百一十年九月間於臺北市○○
    區○○路○號之「咪可思中途咖啡輕食館」兼職打工（一百一
    十年五月至七月間因疫情因素未前往打工），擔任外場工作
    人員。嗣原告於一百一十年九月因工作不習慣，向被告甲○○
    表示近期會離職，詎被告於一百一十年九月二十六日晚間於
    原告上班期間，指示原告到其辦公室，並突然對原告表示「
    妳會去援交」（下稱系爭言語），令原告甚感訝異、不舒服
    、憤怒、難過，惟當下礙於職場雇主與員工關係，且原告當
    時僅二十歲，根本無力反抗。
  ㈡本事件發生後，原告始終耿耿於懷，深覺被告所為涉及職場
    性騷擾，故堅決於一百一十年九月二十九日離職。然原告離
    職後，仍無法忘記被告上開言語，故於一百一十年十月二十
    七日十九時四十分，以社群軟體Messenger向被告表示「你
    上次說我會去做援交這句話我還是覺得有點超過」等語，被
    告並未否認其所述系爭言語一事，但僅推託其辭，並未真心
    道歉，更未真正理解此句對女性之傷害，嚴重侵害原告之名
    譽、貞操等人格法益而情節重大，造成原告心理產生創傷、
    陰影，精神上遭受莫大之痛苦，嚴重影響原告往後之求職、
    人際關係之重新建立，更嚴重危害原告之人格與身心健康發
    展，爰依民法第一百八十四條第一項前段、第一百九十五條
    第一項規定提起本件訴訟，請求被告賠償十萬元及利息。
  ㈢原告學歷為大學休學，高中畢業，收入不穩定，現在是在打
    工，一個月收入在一萬元以內，沒有房子、車子、股票跟存
    款，跟家裡沒有聯絡，因為學費付不起，還有房租，所以大
    三開始就休學，家裡有父母、兄姐，小時候家裡感情就沒有
    很好。
  ㈣本件系爭言語係辦公室內兩造之對話，被告提出之手機相關
    對話記錄，於一百一十年十月二十七日顯示有炸雞的照片，
    被告並寫本想帶去賠罪，於同年十一月二十六日則顯示被告
    寫有時間還是歡迎回來擼貓，原告則是回應貼圖，被告比讚
    。被告叫原告回去原告不想回去，所以原告隨便傳一個貼圖
    給被告而已，沒有其他意思。原告沒有去錄音，只是想要被
    告道歉，被告一下說不記得，一下說沒有講。原告前於一百
    一十年八月底九月初有提離職，被告說原告的工作態度到別
    的地方也會不順利，要原告再考慮，原告是到一百一十年九
    月二十六日這天發生這個事情才堅決要在九月底離職。
三、證據：提出咪可思中途咖啡輕食館Google資料一件及Messen
    ger對話紀錄截圖影本一件為證。
乙、被告方面：
一、聲明：原告之訴駁回。
二、陳述略稱：
  ㈠被告學歷為大專畢業，現在無業，現在沒有收入，本來在經
    營中途咖啡輕食館，因為疫情的關係於一百一十一年二月已
    經收掉，目前沒有房子、車子、股票或存款，家裡有老婆跟
    二個小孩，家庭收入是靠老婆的薪資，房子是租的。
　㈡關於原告之請求，按照手機上所說的，其實是原告說的，不
    是被告說的，因為當時原告要離職，被告只是很單純的關心
    原告的狀況，兩造之間連吵架都沒有，被告甚至在一百一十
    年十一月二十六日還有在訊息裡面關心原告，問原告要不要
    回來店裡面，原告還用一個快樂的圖示回覆，被告還有回讚
    ，一百一十年十一月二十七日原告有回店裡要錄被告的音，
    被告跟原告講不記得有講這句話，所以原告就沒有把這部分
    的錄音拿出來，被告一直不認為兩造之間有什麼問題，收到
    起訴狀嚇一跳，起訴狀事實理由第四點說堅決於一百一十年
    九月二十九日離職，事實是原告同年八月底九月初就要求要
    離職，當時被告已經同意原告離職，店裡的員工都知道這件
    事情，因為有排班的事情，所以店裡的員工都知道。原告一
    百一十年九月初就已經提要離職，同年十月排班本來就沒有
    原告。
三、證據：無。
丙、本院依職權調閱中華電信0000000000之登記使用人及兩造財
    產所得資料。
    理    由
一、程序方面：按民事訴訟法第十五條第一項規定：「因侵權行
    為涉訟者，得由行為地之法院管轄。」。原告主張本件侵權
    行為地發生於臺北市○○區○○路○號處，屬本院轄區，故本院
    具有管轄權，合先敘明。　
二、原告主張意旨略以：原告於於一百一十年九月向被告表示近
    期會離職，詎被告於一百一十年九月二十六日晚間於原告上
    班期間，指示原告到其辦公室，並突然以系爭言語傷害原告
    ，惟原告當下礙於職場雇主與員工關係，根本無力反抗，嗣
    因原告始終耿耿於懷，深覺被告所為涉及職場性騷擾，故堅
    決於一百一十年九月二十九日離職，並於一百一十年十月二
    十七日以Messenger向被告表示「你上次說我會去做援交這
    句話我還是覺得有點超過」等語，被告並未否認其所述系爭
    言語一事，但僅推託其辭，並未真心道歉，更未真正理解此
    句對女性之傷害，嚴重侵害原告之名譽、貞操等人格法益而
    情節重大，造成原告心理產生創傷、陰影，精神上遭受莫大
    之痛苦，嚴重影響原告往後之求職、人際關係之重新建立，
    更嚴重危害原告之人格與身心健康發展，爰依民法第一百八
    十四條第一項前段、第一百九十五條第一項規定提起本件訴
    訟等語。被告答辯意旨則以：因原告當時要離職，被告只是
    很單純的關心原告的狀況，兩造之間連吵架都沒有，被告甚
    至在一百一十年十一月二十六日還有在訊息裡面關心原告，
    問原告要不要回來店裡面，原告還用一個快樂的圖示回覆，
    被告還有回讚，一百一十年十一月二十七日原告有回店裡要
    錄被告的音，被告跟原告講不記得有講這句話，所以原告就
    沒有把這部分的錄音拿出來，被告一直不認為兩造之間有什
    麼問題等語置辯。兩造爭執重點在於：㈠被告是否侵害原告
    之人格法益情節重大，而應負損害賠償責任？㈡原告請求被
    告賠償十萬元及法定利息，是否有據？爰說明如后。
三、按「人格權受侵害時，以法律有特別規定者為限，得請求損
    害賠償或慰撫金。」、「因故意或過失，不法侵害他人之權
    利者，負損害賠償責任。」、「不法侵害他人之身體、健康
    、名譽、自由、信用、隱私、貞操、或不法侵害其他人格法
    益而情節重大者，被害人雖非財產上之損害，亦得請求賠償
    相當之金額。其名譽被侵害者，並得請求回復名譽之適當處
    分。」，民法第十八條、第一百八十四條第一項前段、第一
    百九十五條第一項分別定有明文。次按性騷擾防治法第二條
    第二款規定：「本法所稱性騷擾，係指性侵害犯罪以外，對
    他人實施違反其意願而與性或性別有關之行為，且有下列情
    形之一者：…二、以展示或播送文字、圖畫、聲音、影像或
    其他物品之方式，或以歧視、侮辱之言行，或以他法，而有
    損害他人人格尊嚴，或造成使人心生畏怖、感受敵意或冒犯
    之情境，或不當影響其工作、教育、訓練、服務、計畫、活
    動或正常生活之進行。」，同法第九條規定：「對他人為性
    騷擾者，負損害賠償責任。前項情形，雖非財產上之損害，
    亦得請求賠償相當之金額，其名譽被侵害者，並得請求回復
    名譽之適當處分。」。再按原告對於自己主張之事實已盡證
    明之責後，被告對其主張，如抗辯其不實並提出反對之主張
    者，則被告對其反對之主張，亦應負證明之責，此為舉 證
    責任分擔之原則（最高法院十八年上字第二八五五號裁判意
    旨參照）。
四、被告侵害原告之人格法益情節重大，應負損害賠償責任，賠
    償金額以一萬元及法定利息為適當：
　㈠原告主張被告以系爭言語影響原告往後之求職、人際關係之
    重新建立，更嚴重危害原告之人格與身心健康發展，致原告
    受有損害，被告具有侵權行為等語，並提出兩造於Messenge
    r對話紀錄截圖為證，被告雖否認曾對原告為系爭言語，然
    觀諸前揭一百一十年十月二十七日對話紀錄截圖內容顯示，
    原告稱「你上次說我會去做援交這句話我還是覺得有點超過
    了」，被告答稱「我的意思是指（擔心）你以後會去，這是
    一個關心的態度…如果有造成妳的誤會，喵喵跟妳道歉，app
    le對不起。」（參本院卷第十七頁），足認原告雖無法證明
    被告當時對話用語確為「你會去援交」五字，但被告自承其
    當時言行確有對原告顯示出擔心其會去做援交之態度，實已
    構成性騷擾防治法第二條第二款所稱以歧視言行損害原告人
    格尊嚴，造成原告感受遭冒犯情境之性騷擾，而性騷擾行為
    構成侵害人格法益而情節重大之情形，此由前揭性騷擾防治
    法第九條之規定內容即足以證明，被告既有前揭歧視性言行
    ，原告依民法第一百八十四條第一項前段、第一百九十五條
    第一項規定，自得請求被告為損害賠償。　
　㈡經審酌兩造間下列情狀，賠償金額以一萬元及法定利息為適
    當，說明如下：　
　　⑴原告陳稱學歷為大學休學，高中畢業，收入不穩定，現在
      是在打工，一個月收入在一萬元以內，沒有房子、車子、
      股票跟存款，跟家裡沒有聯絡，因為學費付不起，還有房
      租，所以大三開始就休學，家裡有父母、兄姐，小時候家
      裡感情就沒有很好等語，經核與原告財產所得資料內容大
      致相符。原告雖稱名譽、貞操受侵害云云，然原告於一百
      一十一年六月二十三日言詞辯論期日自承本件事件係辦公
      室內兩造之對話（參本院卷第七十二頁），辦公室內既無
      第三人，辦公室外其他員工又無從了解兩造間之對話，難
      認原告名譽受有侵害，亦難認言語對話足以侵害原告之貞
      操，原告係遭受性騷擾，並無名譽、貞操受侵害情事。
　　⑵被告陳稱學歷為大專畢業，現在無業，現在沒有收入，本
      來在經營中途咖啡輕食館，因為疫情的關係於一百一十一
      年二月已經收掉，目前沒有房子、車子、股票或存款，家
      裡有老婆跟二個小孩，家庭收入是靠老婆的薪資，房子是
      租的等語，然被告財產所得資料內容顯示被告名下有一部
      一九九九年份之賓士車，其他大致相符。被告雖稱原告要
      離職，其只是單純關心原告的狀況云云，然其所謂關心之
      言行，卻係對原告顯示出擔心其會去做援交之態度，顯然
      逾越職場雇主與員工間之分寸。
五、綜上所述，原告本於侵權行為法律關係，請求被告給付十萬
    元，及自起訴狀繕本送達翌日（即一百一十年十二月十八日
    ）起至清償日止，按年息百分之五計算之利息，其請求於主
    文第一項之範圍內為有理由，應予准許。超過主文第一項範
    圍之請求，則屬無據，應予駁回。
六、本件係小額程序所為被告一部敗訴之判決，依民事訴訟法第
    四百三十六條之二十規定，被告敗訴部分應依職權宣告假執
    行。並依同法第三百九十二條第二項規定，就被告敗訴部分
    依職權宣告被告預供擔保後，得免為假執行。至於原告敗訴
    部分，原告之訴既經駁回，假執行之聲請失所附麗，應併予
    駁回。　　
七、本件訴訟費用額，依後附計算書確定如主文所示金額。
八、本件事證已臻明確，兩造其餘攻擊防禦方法，於本判決結果
    不生影響，爰不一一論述，併此敘明。
九、據上論結，原告之訴一部有理由，一部無理由，並依民事訴
    訟法第七十九條，判決如主文。
中　　華　　民　　國　　111 　年　　7 　　月　　21　　日
　　　　　　　　　　          臺北簡易庭   
　　　　　　　　　　          法      官  文衍正
以上正本係照原本作成。
如對本判決不服，須於判決送達後二十日內向本庭（臺北市○○○
路○段○○○○○巷○號）提出上訴狀。（須按他造當事人之人數附繕
本）。如委任律師提起上訴者，應一併繳納上訴審裁判費。
中　　華　　民　　國　　111 　年　　7 　　月　　21　　日
  　　　　　　　　　　　　　　書  記  官  高秋芬
訴訟費用計算書：
項        目             金  額（新臺幣）        備  註
第一審裁判費　　           1,000元
合　　　　計　　     　    1,000元 

附錄：
一、民事訴訟法第四百三十六條之二十四第二項：
    對於小額程序之第一審裁判上訴或抗告，非以其違背法令為
    理由，不得為之。
二、民事訴訟法第四百三十六條之二十五：
    上訴狀內應記載上訴理由，表明下列各款事項：
    (一)原判決所違背之法令及其具體內容。
    (二)依訴訟資料可認為原判決有違背法令之具體事實。